【裁判字號】    99,訴,332
【裁判日期】    990504
【裁判案由】    違反毒品危害防制條例
【裁判全文】
臺灣屏東地方法院刑事判決               99年度訴字第332號
公  訴  人  臺灣屏東地方法院檢察署檢察官
被      告  甲○○
上列被告因違反毒品危害防制條例案件，經檢察官提起公訴（99
年度毒偵字第461 號）本院判決如下：
    主  文
甲○○施用第一級毒品，處有期徒刑捌月；又施用第二級毒品，
處有期徒刑陸月。應執行有期徒刑壹年。
    事  實
一、甲○○前於民國92年間，因施用毒品案件，經法院裁定送觀
    察勒戒後，認無繼續施用毒品傾向，而於92年10月20日執畢
    出所，並經臺灣屏東地方法院檢察署檢察官以92年度毒偵字
    第1604號為不起訴處分確定。又於93年間，因違反槍砲彈藥
    刀械管制條例、施用毒品等案件，分別經本院以93年度訴字
    第167 號判處有期徒刑5 年2 月、併科罰金新臺幣3 萬元，
    93年度訴字第888 號判處有期徒刑6 月與4 月（減刑後合併
    定應執行有期徒刑4 月），上開各罪接續執行至96 年8月15
    日假釋出監（未構成累犯）。詎仍不知悔改，基於施用第一
    、二級毒品之犯意，於99年1 月18日下午6時 許，在屏東縣
    萬丹鄉○○村○○○路125 號住處，以將海洛因加入香菸中
    吸食之方式，施用第一級毒品海洛因1 次；另以將甲基安非
    他命置入玻璃管吸食器內加熱燒烤後吸食所產生煙霧之方式
    ，施用第二級毒品甲基安非他命1 次。嗣於99年1 月22日，
    因另案通緝為警查獲，並經其同意採尿送驗，結果呈海洛因
    代謝後之嗎啡及甲基安非他命陽性反應，始查悉上情。
二、案經屏東縣政府警察局潮州分局報請臺灣屏東地方法院檢察
    署檢察官偵查起訴。
    理  由
一、本案被告甲○○所犯施用毒品案件，並非法定刑為死刑、無
    期徒刑或最輕本刑3 年以上有期徒刑之罪，亦非高等法院管
    轄第一審之案件，而被告於本院準備程序中就被訴事實為有
    罪之陳述，本院合議庭乃裁定由受命法官獨任進行簡式審判
    程序。又簡式審判程序之證據調查，依刑事訴訟法第273 條
    之2 規定，不受同法第159 條第1 項審判外陳述排除之限制
    ，再被告對於卷內之各項證據，亦不爭執證據能力，故卷內
    所列之各項證據，自得作為證據，先予敘明。
二、上開犯罪事實，均經被告於本院坦承不諱，且被告為警查獲
    時，其採尿送驗結果確均呈嗎啡（即海洛因水解後之反應）
    、甲基安非他命之陽性反應，有屏東縣政府警察局潮州分局
    毒品案件受檢人尿液採證編號姓名對照表、臺灣檢驗科技股
    份有限公司濫用藥物尿液檢驗報告各1 紙在卷可稽，上述鑑
    驗結果，係檢驗機關本於專業知識及以精密儀器或科學檢驗
    方法所得之結論，自可憑信。此外，復有偵查報告、照片2
    張等在卷可考。綜上，足認被告上開任意性自白與事實相符
    ，堪予採信。從而本件事證明確，被告犯行洵堪認定，應依
    法論科。
三、查海洛因、甲基安非他命分別係屬毒品危害防制條例第2 條
    第2 項第1 款、第2 款所稱之第一級、第二級毒品，均不得
    持有、施用，被告竟持以施用，是核被告所為，分別係犯毒
    品危害防制條例第10條第1 項、第2 項之施用第一級毒品、
    施用第二級毒品罪。至被告於施用前持有第一級毒品海洛因
    、第二級毒品甲基安非他命之低度行為應被施用之高度行為
    所吸收，不另論罪。其先後於事實欄所示之時間、地點前後
    所犯上述2 罪，犯意各別，行為互殊，應予分論併罰。爰審
    酌被告前已有如事實欄所述之觀察勒戒及刑之執行經歷，然
    未能因此知所警惕、謹慎行止，仍不思自律，猶自陷於毒癮
    之害，復犯下本件先後2 次之施用毒品犯行，原不宜寬貸，
    惟念其施用毒品乃自戕行為，被告復已坦承罪行，犯後態度
    尚可等一切情狀，量處如主文所示之刑。
據上論斷，應依刑事訴訟法第299 條第1 項前段、第273 條之1
第1 項，毒品危害防制條例第10條第1 項、第2 項，刑法第11條
前段、第51條第5 款，判決如主文。
本案經檢察官曾士哲到庭執行職務
中    華    民    國    99    年    5     月    4     日
                  刑事第四庭    法  官  李謀榮
以上正本證明與原本無異。
如不服本判決應於收受判決後10日內向本院提出上訴書狀，並
應敘述具體理由；其未敘述上訴理由者，應於上訴期間屆滿後
20日內向本院補提理由書（均須按他造當事人之人數附繕本）
「切勿逕送上級法院」。
中    華    民    國    99    年    5     月    4     日
                                書記官  蔡進吉
附錄本判決論罪科刑法條：
毒品危害防制條例第10條
施用第一級毒品者，處6 月以上5 年以下有期徒刑。
施用第二級毒品者，處3 年以下有期徒刑。

司法院資訊處製作；財團法人民間司法改革基金會備份。
